臺灣桃園地方法院刑事判決　　　　　 110年度審訴字第486號
公　訴　人　臺灣桃園地方檢察署檢察官
被　　　告　林柏毅




上列被告因違反毒品危害防制條例案件，經檢察官提起公訴（11
0 年度偵字第10252 號、第15697 號），被告於本院準備程序進
行中，就被訴事實為有罪之陳述，經本院告知簡式審判程序意旨
，並聽取當事人之意見後，本院合議庭裁定由受命法官獨任依簡
式審判程序審理，判決如下：
    主  文
林柏毅犯轉讓第一級毒品罪，處有期徒刑拾月。
扣案如附表所示之第一級毒品海洛因肆包（驗餘淨重合計貳點零
玖公克）均沒收銷燬。
    事實及理由
一、犯罪事實：
    林柏毅明知海洛因係毒品危害防制條例第2 條第2 項第1 款
    所列管之第一級毒品，不得轉讓，竟基於轉讓第一級毒品海
    洛因之犯意，於民國110 年3 月1 日晚間9 時許，前往黃金
    源位於桃園市○○區○○路00巷00號之住處內，轉讓僅供施
    用1 次之少量第一級毒品海洛因予黃金源，黃金源則以將第
    一級毒品海洛因摻入香菸點燃吸食煙霧之方式，施用上揭第
    一級毒品海洛因（黃金源所涉施用第一級毒品犯行，經臺灣
    桃園地方檢察署檢察官另案偵查），林柏毅以此方式無償轉
    讓第一級毒品海洛因予黃金源1 次。嗣於110 年3 月3 日下
    午3 時20分許，為警持本院核發之搜索票在林柏毅位於桃園
    市○○區○○路000 號之居所進行搜索，並扣得如附表所示
    之第一級毒品海洛因4 包（驗餘淨重合計2.09公克），始查
    悉上情。
二、證據名稱：
  ㈠被告林柏毅分別於警詢、檢察官訊問、本院準備程序及審理
    中之自白。
  ㈡證人黃金源分別於警詢及檢察官訊問時之證述。
  ㈢本院110 年聲搜字第228 號搜索票、桃園市政府警察局刑事
    警察大隊搜索、扣押筆錄暨扣押物品目錄表及收據、桃園市
    政府警察局刑事警察大隊被採尿人尿液暨毒品真實姓名與編
    號對照表、扣案物品照片、查獲照片、勘察採證同意書、監
    視器位置地圖、監視器畫面翻拍照片、法務部調查局濫用藥
    物實驗室110 年4 月8 日調科壹字第11023003510 號鑑定書
    。
  ㈣扣案如附表所示之第一級毒品海洛因4 包（驗餘淨重合計2.
    09公克）。
三、論罪科刑：
  ㈠核被告所為，係犯毒品危害防制條例第8 條第1 項之轉讓第
    一級毒品罪。至其持有為供轉讓之第一級毒品之低度行為，
    應為轉讓之高度行為吸收，不另論罪。
  ㈡被告前①於104 年間因施用毒品案件，經本院以105 年度審
    訴字第161 號判決分別判處有期徒刑7 月、3 月確定；②於
    105 年間因施用毒品案件，經本院以105 年度審訴字第1503
    號、第1520號判決分別判處有期徒刑8 月、7 月、3 月，不
    得易科罰金部分定其應執行有期徒刑1 年2 月確定；③於10
    5 年間因施用毒品案件，經本院以106 年度審訴字第65號判
    決分別判處有期徒刑8 月、3 月確定。前揭①至③各罪刑，
    嗣經本院以106 年度聲字第2633號裁定應執行有期徒刑2 年
    11月確定，入監執行後，於108 年11月11日縮短刑期執行完
    畢，此有臺灣高等法院被告前案紀錄表在卷可稽，其於前開
    有期徒刑執行完畢後，5 年內故意再犯本件有期徒刑以上之
    罪，固為累犯，惟經本院審酌被告經判處徒刑之前案所犯施
    用毒品罪與本案所犯轉讓第一級毒品罪之罪質不同，犯罪情
    節、動機、目的、手段均有異，尚難認其本件犯行有惡性重
    大或對刑罰反應力薄弱之情形，爰依司法院釋字第775 號解
    釋意旨裁量不加重其最低本刑。
  ㈢按犯毒品危害防制條例第4 條至第8 條之罪於偵查及審判中
    均自白者，減輕其刑，毒品危害防制條例第17條第2 項定有
    明文。經查，被告於偵查及審判中均自白上開轉讓毒品犯行
    ，爰就此部分依毒品危害防制條例第17條第2 項規定，減輕
    其刑。
  ㈣爰審酌被告明知毒品對國民健康危害甚鉅，竟漠視法令禁止
    規範，將第一級毒品海洛因轉讓予他人施用，助長毒品、禁
    藥散布，危害國民健康及社會秩序，影響所及，非僅施用者
    個人之生命、身體將可能受其侵害，社會、國家之法益亦不
    能免，自應嚴厲規範，兼衡以被告犯罪之動機、目的、轉讓
    之數量不多，並斟酌被告之智識程度及生活狀況等一切情狀
    ，量處如主文所示之刑，以示懲儆。
四、沒收：
  ㈠扣案如附表所示之米白色粉末及白色粉末共4 包經送驗結果
    ，確檢出第一級毒品海洛因成分，有附表編號一「鑑驗報告
    」欄所示鑑定書可考，自分別屬毒品危害防制條例第2 條第
    2 項第1 款所管制之第一級毒品。又該第一級毒品海洛因共
    4 包，均係被告轉讓所用而為警查獲之毒品，業經被告於本
    院準備程序中供明（見本院卷第63頁），不問屬於被告與否
    ，均應依毒品危害防制條例第18條第1 項前段規定宣告沒收
    銷燬之，又因以現今所採行之鑑驗方式，包裝袋仍會殘留微
    量毒品而無法將之完全析離，應概認屬毒品之部分，一併予
    以沒收銷燬。至採樣化驗部分，既已驗畢用罄而滅失，自無
    庸再予宣告沒收銷燬。
  ㈡末按沒收雖新修正為獨立法律效果（刑法第五章之一「沒收
    」之立法理由二參照），但沒收物仍應與被告之不法行為或
    犯罪認定有所關聯；否則於同一訴訟主體之程序中，將被告
    所持有未構成刑事不法行為之違禁物、或根本無關犯罪之違
    禁物均併予沒收者，將使沒收產生規範目的以外無限增益之
    效果，且可得預見將因之有遲滯刑事訴訟程序之虞，造成人
    民訴訟權利相當之干預效果，被告相關獨立爭執（民事、行
    政）訴訟之權限亦可能因此無所依循。準此，案內扣押之贓
    證物品，倘與判決所認定之犯罪無關，即不能於犯罪諭知時
    併予宣告沒收，至檢察官應否以另案聲請單獨宣告沒收，要
    屬另外問題，仍然不容混淆。經查，本案中員警於查獲被告
    時，同時扣得之SAMSUNG GALAXY A50行動電話1 支、SAMSUN
    G GALAXY M11行動電話1 支、分裝袋11個、注射針筒3 支、
    削尖吸管2 支、電子磅秤2 臺、葡萄糖1 包及郵局存摺1 本
    ，經被告於本院準備程序時供承均與本案無關（見本院卷第
    63頁），尚難認上開物品與被告本案轉讓第一級毒品之犯行
    相關，自無從宣告沒收沒收。
五、應依刑事訴訟法第273 條之1 第1 項、第299 條第1 項前段
    、第310 條之2 、第454 條第1 項，毒品危害防制條例第8
    條第1 項、第17條第2 項、第18條第1 項前段，判決如主文
    。
六、如不服本判決應於收受判決後20日內向本院提出上訴書狀，
    並應敘述具體理由。其未敘述上訴理由者，應於上訴期間屆
    滿後20日內向本院補提理由書（均須按他造當事人之人數附
    繕本）「切勿逕送上級法院」。
本案由檢察官蔡孟利提起公訴，經檢察官李孟亭到庭執行職務。
中    華    民    國   110    年    10    月    22    日
                  刑事審查庭  法  官  李雅雯
以上正本證明與原本無異。
如不服本判決應於收受判決後20日內向本院提出上訴書狀，並應
敘述具體理由。其未敘述上訴理由者，應於上訴期間屆滿後20日
內向本院補提理由書（均須按他造當事人之人數附繕本）「切勿
逕送上級法院」。
                              書記官  陳佩伶
中    華    民    國   110    年    10    月    25    日
附錄本案論罪科刑法條：
毒品危害防制條例第8 條第1 項
轉讓第一級毒品者，處一年以上七年以下有期徒刑，得併科新臺
幣100 萬元以下罰金。
 
　
　
　
　
　
　
　
　
　
　
　
　
　
　
　
　
　
　
　
　
　
　
　
　
　
　
　
附表：
┌──┬────┬───────┬──────┬────────┬──────────┐
│編號│物品名稱│    數  量    │  檢出成分  │    用  途      │    鑑 驗 報 告     │
├──┼────┼───────┼──────┼────────┼──────────┤
│ 一 │米白色粉│壹包（驗餘淨重│檢出第一級毒│供被告本次轉讓後│法務部調查局濫用藥物│
│    │末      │零點零肆公克）│品海洛因成分│剩餘而為警查獲之│實驗室110 年4 月8 日│
│    ├────┼───────┤            │第一級毒品海洛因│調科壹字第1102300351│
│    │白色粉末│參包（驗餘淨重│            │                │0 號鑑定書          │
│    │        │合計貳點零伍公│            │                │                    │
│    │        │克）          │            │                │                    │
└──┴────┴───────┴──────┴────────┴──────────┘